臺灣高雄地方法院民事裁定
110年度消債清字第34號
聲  請  人  林淇瑩（原名：林嘉慧）
0000000000000000

0000000000000000

代  理  人  陳清和律師
上列當事人因消費者債務清理事件聲請清算，本院裁定如下：
    主  文
聲請人林淇瑩自中華民國一一○年八月四日下午四時起開始清算
程序。
命司法事務官進行本件清算程序。
    理  由
一、聲請意旨略以：伊有不能清償債務情事，前向本院聲請調解
    債務清償方案，惟調解不成立。伊又未經法院裁定開始更生
    程序或許可和解或宣告破產，爰聲請清算等語。
二、按債務人不能清償債務或有不能清償之虞者，得依本條例所
    定更生或清算程序，清理其債務；法院開始清算程序之裁定
    ，應載明其年、月、日、時，並即時發生效力；法院開始更
    生或清算程序後，得命司法事務官進行更生或清算程序，必
    要時得選任律師、會計師或其他適當之自然人或法人1人為
    監督人或管理人，消費者債務清理條例（下稱消債條例）第
    3條、第80條前段、第83條第1項、第16條第1項分別定有明
    文。
三、經查：
  ㈠聲請人前於民國110年1月11日提出債權人清冊，向本院聲請
    調解債務清償方案，經本院110年度司消債調字第21號受理
    ，於110年2月3日調解不成立，聲請人於同日以言詞聲請清
    算等情，業經本院依職權調閱上開調解卷宗核閱無訛。
  ㈡聲請人於107年度無申報所得，108年度至109年度申報所得各
    為新臺幣（下同）195,600元、184,375元，平均每月所得各
    為16,300元、15,365元（本裁定計算式均採元以下4捨5入）
    ，名下無財產，於富邦人壽無有效保單；又聲請人於108年2
    月至3月6日待業，由胞妹林嘉玲每月資助35,000元，自108
    年3月7日起於以羅欣生技開發股份有限公司任職，負責文書
    處理、清洗公司器具，108年3月至12月實領收入共計200,54
    4元，109年平均每月收入約21,791元【計算式：（22,458＋2
    0,458＋22,458＋22,458＋20,458＋22,458＋22,458＋20,458＋22,4
    58＋20,458＋22,458＋22,458）÷12＝21,791】，110年1月至3月
    每月收入各為22,332元、20,332元、20,332元，另友人陸威
    即以羅生技開發股份有限公司負責人於108年3月5日至12月2
    日共資助467,000元，友人葉煜德自109年1月起每月資助26,
    000元，未領取補助或給付等情，有財政部高雄國稅局107年
    至108年綜合所得稅各類所得資料清單及財產歸屬資料清單
    【本院110年度司消債調字第21號卷（下稱調卷）第15至17
    頁】、109年稅務電子閘門財產所得調件明細表（本案卷二
    第14頁）、財產及收入狀況說明書（本案卷一第215頁）、
    債權人清冊（調卷第5頁）、戶籍謄本（調卷第19頁）、勞
    工保險被保險人投保資料表（調卷第18頁）、個人商業保險
    查詢結果表（本案卷一第126頁）、財團法人金融聯合徵信
    中心前置協商專用債權人清冊（調卷第6至8頁）、信用報告
    （調卷第9至13頁）、社會補助查詢表（本案卷一第28至31
    頁）、租金補助查詢表（本案卷一第32頁）、勞動部勞動力
    發展署高屏澎東分署函（本案卷一第46頁）、勞動部勞工保
    險局函（本案卷一第47頁）、存簿（本案卷一第149至156頁
    ）、健保投保紀錄（本案卷一第202頁）、在職證明書（本
    案卷一第72頁）、收入切結書（本案卷一第73頁）、薪資單
    （調卷第21頁、本案卷一第59至71頁）、以羅欣生技開發股
    份有限公司函（本案卷一第33至45頁）、臺灣橋頭地方法院
    執行命令（調卷第20頁）、陸威簽立之資助證明書暨資助明
    細表（本案卷一第83頁、第85頁）、葉煜德簽立之資助證明
    書暨資助明細（本案卷一第84頁、第86頁）、林嘉玲簽立之
    資助切結書（本案卷二第19頁）、富邦人壽保險股份有限公
    司陳報狀（本案卷一第235頁）等附卷可參。依聲請人上述
    工作、收入情形，認以聲請人109年平均每月收入，加計葉
    煜德每月資助，共計47,791元（計算式：21,791＋26,000＝47
    ,791），核算其現在償債能力之基礎，堪認妥適。
  ㈢關於聲請人個人日常必要支出部分，聲請人固主張每月支出2
    3,890元（包含由友人鄭宏銘代為轉帳每月房屋租金12,000
    元）乙情，並提出租賃契約（本案卷一第127至133頁）、與
    房東LINE對話擷取畫面（本案卷一第144至148頁）、鄭宏銘
    簽立之證明書（本案卷一第237頁）在卷可稽。惟按債務人
    必要生活費用，以最近1年衛生福利部或直轄市政府所公告
    當地區每人每月最低生活費1.2倍定之，消債條例第64條之2
    第1項定有明文。查衛福部社會司所公告110年度高雄市最低
    生活費為13,341元，其1.2倍為16,009元，又該最低生活費
    用之標準，係照當地最近1年平均每人可支配所得中位數60％
    訂定，依其基準之家庭收支調查報告調查表格式所示有關經
    常性支出之調查項目，包括利息支出、食品、衣著、房租及
    水費、電費、醫療保健、交通、娛樂、教育等，已涵蓋聲請
    人所陳報之支出項目。是本院認聲請人必要生活費用以最低
    生活費之1.2倍即16,009元計算已足，逾此範圍難認必要。
　㈣關於聲請人扶養支出部分，聲請人稱配偶林澋煌於100年9月3
    0日殁，單獨扶養長女林○儀，每月支出扶養費15,809元，另
    有扶養養母林陳秀玉，每月支出扶養費7,860元。經查：
　1.林○儀係93年6月生，現就讀高中，於107年度至109年度均無
    申報所得，名下無財產，原每月領取2,267元國民年金遺屬
    年金，109年1月起調為每月領取2,357元，另林○儀之姑姑林
    妍榛、林芷寧為鼓勵林○儀讀書，於108年2月至110年2月共
    轉帳47,200元至林○儀之合作金庫帳戶等情，有戶籍謄本（
    調卷第19頁）、所得及財產歸屬資料清單（本案卷一第76至
    77頁、第81頁）、109年稅務電子閘門財產所得調件明細表
    （本案卷二第11頁）、在學證明書（本案卷一第200頁）、
    勞工保險被保險人投保資料表（本案卷一第57頁）、社會補
    助查詢表（本案卷一第18至20頁）、勞動部勞工保險局函（
    本案卷一第47至49頁）、存簿（本案卷一第157至177頁）、
    存款說明（本案卷一第238至239頁）在卷可查，林○儀既未
    成年，名下復無財產，堪認有受扶養之權利。至於扶養費用
    數額部分，按受扶養者之必要生活費用，準用第1項規定計
    算基準數額，並依債務人依法應負擔扶養義務之比例認定之
    ，消債條例第64條之2第2項亦有明定。以110年度高雄市每
    人每月最低生活費13,341元之1.2倍即16,009元，扣除每月
    領取之國民年金遺屬年金、林妍榛、林芷寧之獎勵，聲請人
    應負擔11,764元【計算式：16,009－2,357－47,200÷25＝11,76
    4】，逾此範圍，難認可採。
  2.其次，養母林陳秀玉係39年生，於107年度至109年度均無申
    報所得，名下無財產，自105年7月18日起持有以羅欣生技開
    發股份有限公司出資額1,215,000元，自105年6月3日起持有
    康漢生技股份有限公司出資額720,000元，並擔任前揭2公司
    之董事，原每月領取4,442元國民年金老年年金，109年1月
    起調整為每月領取4,586元等情，此有戶籍謄本（調卷第19
    頁）、所得資料清單及財產歸屬資料清單（本案卷一第78至
    79頁、第82頁）、109年稅務電子閘門財產所得調件明細表
    （本案卷二第13頁）、高雄市政府函（本案卷二第63至107
    頁）、財政部高雄國稅局函（本案卷二第30至62頁）、存簿
    （本案卷一第178至199頁）、租金補助查詢表（本案卷一第
    27頁）、社會補助查詢表（本案卷一第24至26頁）、勞動部
    勞工保險局函（本案卷一第47至49頁）、勞工保險被保險人
    投保資料表（本案卷一第58頁）附卷可憑。考量以羅欣生技
    開發股份有限公司於108年1月至110年4月平均每月銷售額約
    536,981元，而康漢生技股份有限公司於108年1月至109年12
    月平均銷售額約90,639元，再衡以林陳秀玉之出資額數額，
　　堪認林陳秀玉有相當資產，仍具謀生能力，並無受聲請人扶
    養之必要，聲請人主張扶養養母，難認可採。
  ㈤綜上所述，聲請人每月平均收入為47,791元，扣除必要生活
    費16,009元、子女扶養費11,764元後，尚餘20,018元。而聲
    請人目前負債總額為3,419,720元（調卷第33至48頁、第53
    至54頁、第57至58頁，包括：永豐銀行、台北富邦銀行、國
    泰世華銀行、遠東銀行、臺灣銀行、元大國際資產管理股份
    有限公司、富全國際資產管理股份有限公司、新加坡商艾星
    國際有限公司台灣分公司），以上開餘額按月攤還結果，至
    少約須14年（計算式：3,419,720÷20,018÷12＝14）始能清償
    完畢，堪認聲請人確有不能清償債務之情事。從而，聲請人
    向本院聲請清算，應予准許，並命司法事務官進行本件清算
    程序。
四、依消債條例第11條第1 項、第83條第1 項、第16條第1 項，
    裁定如主文。
中　　華　　民　　國　　110 　年　　8 　　月　　4 　　日
              　　民事庭　　法　官　賴寶合
以上正本係照原本作成。
本裁定不得抗告。
中　　華　　民　　國　　110 　年　　8 　　月　　4 　　日
  　                        書記官　胡美儀